# 请教陈总，关于医院收入确认时点的问题？

提问人：火柴 1314 时间：2017-08-27 22:40:09
业务背景：某企业拟收购一家医院，交易对价按照 6 月 30 日为基准日，最近 12 个月各月的收支结余金额确定交易对价。医院主要病人为需要长期治疗与护理的老年病人，一般住院时间较长（在 6 个月以上），医院按照病人住院时间达到一个月后办理一次出院结算，同时确认收入；比如病人 1 月 10 日住院， 2 月 10 日出院，确认收入，医院就在 2 月 10 日确认该病人 1 月 10 日至 2 月 10 日发生的医疗费用， 3 月、 4 月、 5 月、 6 月均为 10 日办理出院，确认收入。由于以 6 月 30 日为基准日，该病人 6 月 10 日办理出院后，继续住院，在 6 月30 日时医院再次将该病人办理出院，确认收入；导致 6 月份收入较 5 月份收入增长了74%。请问陈总，医院 6 月份这样确认收入是否合理，若不合理应如何调整？

回答人：chenyiwei
当结算周期与会计年度（或中期会计期间）不一致时，应在各月末按完工百分比法暂估收入并结转成本。如果依据截至月末的信息无法合理估计该结算周期的收入总额，则按已发生且预计可获得补偿的成本确认收入，不确认利润。如果每月的收入都进行这样的调整，就不会有你说的问题了。